臺灣臺中地方法院刑事判決　　　　　　　95年度訴字第1892號
公　訴　人　臺灣臺中地方法院檢察署檢察官
被　　　告　甲○○
選任辯護人　周啟同律師
上列被告因違反槍砲彈藥刀械管制條例等案件，經檢察官提起公
訴（95年度偵字第10008號），本院判決如下：
    主    文
甲○○未經許可，寄藏手槍，處有期徒刑肆年，併科罰金新臺幣
壹拾萬元，罰金如易服勞役，以新臺幣壹仟元折算壹日，扣案之
手槍壹枝（槍枝管制編號：0000000000，含彈匣壹個
）、子彈參顆均沒收；又犯恐嚇危害安全罪，處有期徒刑陸月。
應執行有期徒刑肆年肆月，併科罰金新臺幣壹拾萬元，罰金如易
服勞役，以新臺幣壹仟元折算壹日，扣案之手槍壹枝（槍枝管制
編號：0000000000，含彈匣壹個）、子彈參顆均沒收
。
    犯罪事實
一、甲○○明知槍砲彈藥刀械管制條例所管制之手槍、子彈，未
    經許可，不得持有、寄藏，竟於民國（下同）94年4 月間某
    日，在臺中市○○路○段91之1號5 樓居所，受年籍姓名均不
    詳綽號「鐵管柱」之成年男子之託，代為保管奧地利GLOCK
    廠19型口徑9mm制式半自動90手槍1枝（槍枝管制編號000000
    0000，含彈匣1個）、制式子彈9顆（後經甲○○擊發5 顆，
    僅餘彈殼；另於送鑑時試射1顆）及土造子彈2顆（均於送鑑
    時試射），而未經許可，藏放在上址持有之，嗣於95年5月2
    日20時50分許，在臺中市○○區○○街50巷51號欣達電子遊
    藝場，見友人廖國勳、張政坤與廖緯星、王錫銘等20餘人互
    毆，上前勸架未果，心有不甘，即返回上開居所，攜帶上開
    槍、彈至現場，另基於恐嚇之犯意，對空接續鳴槍9 次（計
    成功擊發制式子彈5顆，另遺留未擊發之制式子彈3顆及土造
    子彈1 顆於現場），致生危害於廖國勳等20餘人之安全，隨
    即攜帶手槍1枝及子彈2顆離開現場，據報前往處理之員警，
    於欣達電子遊藝場前馬路上拾獲彈殼7顆及子彈4顆，經調閱
    該店、附近商家及路口監視器錄影帶，均未發現可疑嗚槍之
    對象，至95年5月5日8 時許，於偵查犯罪之機關發覺前，甲
    ○○自行攜帶上開手槍1枝及子彈2顆至臺中市警察局第六分
    局報繳，並向承辦員警坦承上情，自願接受裁判。
二、案經甲○○向臺中市警察局第六分局自首後，報請臺灣臺中
    地方法院檢察署檢察官偵查起訴。
    理    由
一、按現行刑事訴訟法為保障被告之反對詰問權，排除具有虛偽
    危險性之傳聞證據，以求實體真實之發見，於該法第159 條
    第1 項明定被告以外之人於審判外之言詞或書面陳述，除法
    律有規定者外，不得作為證據。而刑事訴訟法第159條之1至
    159條之4有傳聞法則之例外規定，且被告以外之人於審判外
    之陳述，雖不符前4 條之規定，而經當事人於審判程序同意
    作為證據，法院審酌該言詞陳述或書面陳述作成時之情況，
    認為適當者，亦得為證據；當事人、代理人或辯護人於法院
    調查證據時，知有第159條第1項不得為證據之情形，而未於
    言詞辯論終結前聲明異議者，視為有前項之同意，刑事訴訟
    法第159條之5定有明文。本件檢察官、被告、辯護人並未就
    本院以下所引用被告以外之人於審判外之陳述有所爭執，且
    迄於言詞辯論終結前，均未主張有刑事訴訟法第159條第1項
    不得為證據之情形，是應認已同意作為證據，且經本院審酌
    後，認無不適當之情形，應認均有證據能力，合先敘明。
二、上揭犯罪事實，業據證人張政坤、廖國勛、王錫銘、廖緯星
    於警詢中證述明確，復有臺中市警察局第六分局扣押筆錄、
    扣押物品目錄表、現場圖、臺灣臺中地方法院檢察署辦案公
    務電話記錄表附卷可佐，並有上開槍、彈扣案可證。而扣案
    之槍、彈送內政部警政署刑事警察局以性能檢驗法、試射法
    、比對顯微鏡比對法鑑定結果，認送鑑制式90手槍1 枝（槍
    枝管制編號0000000000），係奧地利GLOCK廠19型口徑9mm制
    式半自動手槍，槍號為「FB407 」；槍管內具陸條右旋來復
    線，機械性能良好，可擊發口徑9 mm制式子彈，認具殺傷力
    ；送鑑子彈2 顆，其中1顆（經試射），認係口徑9mm制式子
    彈，認具殺傷力，另1顆，認係土造子彈（具直徑約9mm之金
    屬彈頭)，經試射，可擊發，認具殺傷力；送鑑子彈4顆，其
    中參顆，認均係口徑9mm制式子彈，認均具殺傷力，另1顆，
    認係土造子彈（具直徑約9 mm之金屬彈頭），經試射，可擊
    發，認具殺傷力；送鑑彈殼7顆（編號1、5、6、8、9、10、
    11），認均係已擊發之口徑9 mm制式彈殼，其中編號1、5、
    8、9、11之彈殼，經與送驗制式90手槍試射彈殼比對結果，
    其彈底特徵紋痕相吻合，認係均由該槍枝所擊發，另2 顆（
    編號6、10），其彈底特徵紋痕相吻合，認係由另一槍枝（B
    槍）所擊發等情，有該局95年6月1日刑鑑字第0950068870號
    槍彈鑑定書在卷可稽，核與被告甲○○於警詢、偵訊及本院
    審理時供承情節大致相符，足徵被告有關受託寄藏手槍1 枝
    、子彈11顆，並持槍射擊9 次之自白，與事實相符，本件事
    證明確，被告犯行洵堪認定。
三、核被告所為，係犯槍砲彈藥刀械管制條例第7條第4項、第12
    條第4項及刑法第305條之罪。被告寄藏槍、彈後之持有行為
    ，係寄藏行為之當然結果，不另論罪，公訴人認被告係犯持
    有手槍罪，容有誤會。被告同時寄藏槍、彈之行為，係一行
    為觸犯數罪名之想像競合犯，應從一重之寄藏手槍罪處斷，
    又被告先後數次對空嗚槍之行為，係於同地並於密切接近之
    時間實施，屬接續犯，被告於20餘人在場時對空嗚槍，係一
    行為同時觸犯數恐嚇罪之想像競合犯，應從一恐嚇罪處斷。
    所犯上開寄藏手槍及恐嚇二罪間，犯意各別，行為互殊，應
    予分論併罰。按被告行為後，刑法施行法增訂第1條之1，將
    罰金單位改為新臺幣，並將刑法分則未經修正而條文定有罰
    金者，其罰金數額提高為30倍，惟因原本刑法第305 條罰金
    之單位為銀元，與新台幣折算比例為3比1，復因罰金罰鍰提
    高標準條例第1 條之適用，罰金數額業已提高10倍，因而實
    際上所得科處罰金之總數，固未提高，惟刑法第33條第5 款
    業經修正，罰金最低額由銀元1元以上，修正為新台幣1千元
    以上，以百元計算之，因之刑法分則條文中有罰金刑者，其
    罰金之最低額業經修正為新台幣1 千元以上，經比較新舊法
    之規定，應以行為時法有利於被告。又被告行為後，刑法第
    42條關於易服勞役之折算標準，業經修正，並於95年7月1日
    起施行，新法提高為以新臺幣1000元、2000元或3000元折算
    1 日，於罰金未滿18萬元時，經比較新舊法規定，以新法較
    有利於行為人，依刑法第2條第1項但書規定，應適用行為後
    之新法，定其易服勞役之折算標準。另刑法第51條亦同時修
    正施行，修正前第51條第5 款規定：「宣告多數有期徒刑者
    ，於各刑中之最長期以上，各刑合併之刑期以下，定其刑期
    。但不得逾20年」，修正後刑法第51條第5 款規定：「宣告
    多數有期徒刑者，於各刑中之最長期以上，各刑合併之刑期
    以下，定其刑期。但不得逾30年」，比較結果，修正後刑法
    並非較有利於行為人，依刑法第2條第1項前段之規定，應適
    用行為時法規定，定其應執行之刑。本件被告於犯罪未經有
    偵查犯罪職權之公務員發覺前，主動攜帶其持有之手槍1 枝
    、子彈2 顆，向臺中市警察局第六分局之員警自首並全部報
    繳，有臺灣臺中地方法院檢察署辦案公務電話記錄表存卷可
    稽，爰依槍砲彈藥刀械管制條例第18條第1 項前段之規定，
    減輕其刑。爰審酌被告受託寄藏而持有之槍、彈數量、時間
    ，僅因一時心中憤懣，即當眾對空鳴槍多發示威，任意訴諸
    非法手段，所生之危害，及其犯後坦承犯行，態度良好等一
    切情狀，分別量處如主文所示之刑，並就罰金部分依修正後
    刑法第42條第3 項前段規定，諭知易服勞役之折算標準，及
    定其應執行刑。扣案之手槍1枝（含彈匣1個）及子彈3 顆，
    係違禁物，應併予依法宣告沒收。至經被告擊發及因鑑定而
    試射之子彈，已失子彈之效能而失違禁物之性質，爰不併予
    宣告沒收，併此敘明。
四、公訴意旨認被告係對空嗚槍11發，連同被告主動報繳之2 顆
    子彈，計持有13顆子彈，並以被告所為對空嗚槍11發之自白
    ，及警方於現場拾獲子彈4顆及彈殼7顆資為證據，惟查，送
    鑑彈殼7顆，經與比對顯微鏡比對結果，其中5顆（編號1、5
    、8、9、11），其彈底特徵紋痕相吻合，認均係由同一槍枝
    （A 槍）所擊發，經與扣案送鑑之制式90手槍試射彈殼比對
    結果，其彈底特徵紋痕相吻合，認均係由該槍枝所擊發；另
    此可知，現場遺留之彈殼7顆，僅有其中5顆係由被告持有之
    槍枝所擊發，連同現場遺留之子彈4 顆，則被告於現場係對
    空嗚槍9 發之事實，堪以認定，被告所為現場遺留編號6、7
    之彈殼，亦為其持扣案手槍所擊發之自白即與事實不符，而
    不足採信。此外，復查無其他積極證據足資證明被告有何持
    有並擊發上述2 顆子彈之犯行，此部分之犯罪不能證明，惟
    公訴人認此與上開起訴經本院判決有罪部分，有裁判上一罪
    之關係，爰不另為無罪之諭知，附此敘明。
據上論斷，應依刑事訴訟法第299條第1項前段，槍砲彈藥刀械管
制條例第7條第4項、第12條第4項、第18條第1項前段，刑法第11
條前段、第2條第1項、刑法第305條、第55條、第42條第3項前段
、第51條第5款（修正前）、第38條第1項第1 款，罰金罰鍰提高
標準條例第1條前段，判決如主文。
案經檢察官乙○○到庭執行職務。
中　　華　　民　　國　　96　　年　　3 　　月　　16　　日
　　　　　　　　　刑事第八庭  審判長法  官  林慧英
                                    法　官　賴恭利
                                    法　官　簡源希
上正本證明與原本無異。
如不服本判決，應於送達後10日內向本院提出上訴狀（須附繕本
），上訴於臺灣高等法院臺中分院。
                                    書記官  廖碩薇
中　　華　　民　　國　　96　　年　　3 　　月　　16　　日
附錄論罪科刑法條
槍砲彈藥刀械管制條例第7條
未經許可，製造、販賣或運輸火砲、肩射武器、機關槍、衝鋒槍
、卡柄槍、自動步槍、普通步槍、馬槍、手槍或各類砲彈、炸彈
、爆裂物者，處死刑、無期徒刑或7 年以上有期徒刑；處徒刑者
，併科新台幣3千萬元以下罰金。
未經許可，轉讓、出租或出借前項所列槍砲、彈藥者，處無期徒
刑或5年以上有期徒刑，併科新台幣 1 千萬元以下罰金。
意圖供自己或他人犯罪之用，而犯前二項之罪者，處死刑或無期
徒刑；處徒刑者，併科新台幣5千萬元以下罰金。
未經許可，持有、寄藏或意圖販賣而陳列第1 項所列槍砲、彈藥
者，處5年以上有期徒刑，併科新台幣1千萬元以下罰金。
第1項至第3項之未遂犯罰之。
槍砲彈藥刀械管制條例第12條
未經許可，製造、販賣或運輸子彈者，處1年以上7年以下有期徒
刑，併科新台幣500萬元以下罰金。
未經許可，轉讓、出租或出借子彈者，處6月以上5年以下有期徒
刑，併科新台幣300萬元以下罰金。
意圖供自己或他人犯罪之用，而犯前二項之罪者，處3 年以上10
年以下有期徒刑，併科新台幣700萬元以下罰金。
未經許可，持有、寄藏或意圖販賣而陳列子彈者，處5 年以下有
期徒刑，併科新台幣300萬元以下罰金。
第1項至第3項之未遂犯罰之。
刑法第305條
以加害生命、身體、自由、名譽、財產之事，恐嚇他人致生危害
於安全者，處2年以下有期徒刑、拘役或3百元以下罰金。
